# 请教陈版主：关于委托研发受托方会计处理

提问人：简爱 I1 时间：2023-09-01 16:38:
请教陈版主：
集团A 委托 其孙公司a 进行技术开发，签订了技术服务开发合同，开发结果形成设备、专利、期刊和报告，其中专利由双方共享；集团另外要求受托方自身投入 100 万元配套资金进行研发。
请问：受托方a 这个合同对应的成本及配套资金可以计入受托方的研发支出吗？

回答人：chenyiwei
这里需要考虑：虽然名义上约定“专利由双方共享”，但是否完全由受托方孙公司主导其使用，并可获得由此产生的全部经济利益？
如果是，则视为该孙公司的内部自主研发项目处理，母公司的拨款贷记资本公积。孙公司应将该项目的全部研发支出（包括资金来源为母公司拨款的部分）确认为其研发支出，根据无形资产准则的相关规定确定能否资本化。
如果研发成果的后续使用系由委托方母公司主导，则受托方应按提供劳务处理，确认相关收入和成本，而不能确认研发费用或研发支出。
参考：《监管规则适用指引——会计类第 2 号》之“2-8 定制化产品相关研发支出的会计处理”。